【裁判字號】    97,易,13
【裁判日期】    970205
【裁判案由】    毒品危害防制條例等
【裁判全文】
臺灣臺東地方法院刑事判決                97年度易字第13號
公  訴  人  臺灣臺東地方法院檢察署檢察官
被      告  乙○○
                    案在臺灣臺東看守所附設勒戒所執行中）
上列被告因竊盜案件，經檢察官提起公訴（96年度偵字第2802號
），本院行簡式審判程序，判決如下：
    主  文
乙○○共同攜帶兇器竊盜，處有期徒刑壹年。扣案之鐵條拾參支
、鋼絲剪壹支、美工刀壹把、手電筒壹只，均沒收。
    事  實
一、乙○○前曾於民國96年 1月間，因加重竊盜案件，經本院以
    96年度易字第44號判處有期徒刑10月，緩刑 4年，嗣經本院
    以96年度聲減字第814號裁定，減為有期徒刑5月，復於同年
    5月間，因加重竊盜案件，經本院以同年度易字第189號判處
    有期徒刑11月，均經確定在案（均不構成累犯）。不料，其
    不知警惕，仍與丙○○（本院另行審結）共同意圖為自己不
    法之所有，而基於竊盜之犯意聯絡，於96年12月16日晚上7
    時許，共同攜帶客觀上對人之生命、身體安全構成威脅而具
    有危險性，足供兇器使用且為丙○○所有之鋼絲剪 1支、乙
    ○○所有之美工刀1把，由乙○○駕駛車牌號碼K3-5296號自
    用小客車，搭載丙○○至臺東縣東河鄉○里段 881地號，再
    由丙○○使用其所有之鐵條13支，攀爬上臺灣電力股份有限
    公司（下稱臺電公司）設置在該地號之電線桿（編號都蘭幹
    線#89Y8號至#89Y11A3號），以丙○○所有之手電筒1只照明
    後，由丙○○手持上揭鋼絲剪在該電線桿上剪斷臺電公司所
    有之電纜線（PVC22 平方風雨線及接戶線含塑膠），乙○○
    則在地上撿拾該電纜線並放入上開自用小客車之方式，共同
    竊取電纜線186公斤，價值約新臺幣 30,806元得逞，迨於同
    年月17日上午11時20分許，經警循線在同縣臺東市○○路上
    之臺東地區農會知本集貨場前右邊竹林下空地當場查獲，並
    扣得前揭供竊盜所用之鐵條13支、鋼絲剪1支、美工刀1把及
    手電筒1只，而悉上情。
二、案經臺東縣警察局臺東分局報請臺灣臺東地方法院檢察署檢
    察官偵查起訴。
    理  由
一、本案被告乙○○所犯係死刑、無期徒刑、最輕本刑為三年以
    上有期徒刑以外之罪，亦非高等法院管轄之第一審案件，而
    被告於本院行準備程序中就被訴事實為有罪之陳述，經告知
    簡式審判程序之旨，並聽取公訴人及被告意見後，本院合議
    庭依刑事訴訟法第 273條之1第1項規定，裁定由受命法官獨
    任進行簡式審判程序，合先敘明。
二、訊據被告乙○○對上揭犯罪事實均坦白承認，核與證人即共
    同被告丙○○迭於警詢及偵訊時所證述之情節相符（見警52
    22號卷頁6-9、偵2802號卷頁14-15），並經告訴代理人臺電
    公司知本分公司職員王茂崑於警詢時指述被告所竊得之物係
    該公司所有之電纜線等語明確（見警 5222號卷頁10-11），
    且有臺東縣警察局臺東分局知本派出所贓物認領保管單 1紙
    （見警5222號卷頁14）、臺電公司臺東區營業處電力線路失
    竊現場調查表1紙、現場測繪圖2紙及前開電纜線遭竊位置與
    查獲現場照片28張（見警5222號卷頁21-31、33-38）在卷可
    稽，復有鐵條13支、鋼絲剪1支、美工刀1把及手電筒 1只扣
    案可資佐憑，足認被告之自白與事實相符，本案事證已臻明
    確，被告犯行洵堪認定，應予依法論科。
三、按刑法第321條第1項第 3款之攜帶兇器竊盜罪，係以行為人
    攜帶兇器竊盜為其加重條件，此所謂兇器，其種類並無限制
    ，凡客觀上足對人之生命、身體、安全構成威脅，具有危險
    性之兇器均屬之，且祇須行竊時攜帶此種具有危險性之兇器
    為已足，並不以攜帶之初有行兇之意圖為必要，最高法院著
    有79年臺上字第5253號判例意旨可參。查扣案之鋼絲剪及美
    工刀質硬形尖，均係金屬製品，以之作為器械，客觀上足以
    危害他人生命、身體之安全，且被告乙○○亦供承共同被告
    丙○○係於前揭時地手持上開鋼絲剪剪斷電纜線，嗣由其二
    人輪流持前揭美工刀削除該電纜線之塑膠皮，足見該工具功
    能之完整，揆諸前揭判例之意旨，自與刑法第321條第1項第
    3款之構成要件相當。核被告乙○○所為，係犯刑法第321條
    第1項第3款之攜帶兇器竊盜罪。其與共同被告丙○○間，有
    犯意聯絡及行為分擔，應論以共同正犯。爰審酌被告正值盛
    年，不思腳踏實地正當營生，竟因一己私慾而與丙○○共同
    攜帶兇器竊取電纜線，嚴重危害公眾用電安全，對社會治安
    影響甚鉅，且被告有如事實欄所載之論罪科刑情形，有卷附
    臺灣高等法院被告前案紀錄表1份可查，其於本院96年7月11
    日判處有期徒刑11月後，甫 5個月餘即故態復萌再犯本罪，
    顯見自制力薄弱，素行不良，惟念及其犯後坦承犯行，態度
    尚可，兼衡其犯罪之動機、手段、行為分擔、生活狀況及智
    識程度等一切情狀，量處如主文所示之刑。至扣案之鐵條13
    支、鋼絲剪1支、美工刀1把及手電筒1只，按刑法第38條第3
    項係規定「犯人」所有供犯罪所用之物，得宣告沒收，並非
    規定屬「被告」所有之物，始得宣告沒收，而共同正犯於意
    思聯絡範圍內，組成一共犯團體，團體中之任何成員均為「
    犯人」，供犯罪所用之物，只要屬於「犯人」所有，均得宣
    告沒收，不以必屬於本件被告所有者為限（最高法院92年度
    臺上字第 787號判決意旨足參）。是以，前揭扣案物既係供
    被告乙○○與共同被告丙○○犯本案共同加重竊盜罪所用之
    物，且分屬被告與共同被告丙○○二人所有，業據被告供明
    在卷，均應依刑法38條第1項第2款規定，宣告沒收之。另扣
    案之電力開關 1個，被告否認為其所有，且乏積極證據證明
    係供前開犯罪之用，又非違禁物，爰不為沒收之諭知，併此
    敘明。
據上論斷，應依刑事訴訟法第273條之1第1項、第299條第1項前
段，刑法第28條、第321條第1項第3款、第38條第1項第2款，判
決如主文。
本案經檢察官甲○○到庭執行職務
中    華    民    國    97    年    2     月    5     日
                  刑事第四庭  法  官  劉正偉
以上正本證明與原本無異。
如不服本判決應於收受本判決後10日內向本院提出上訴書狀；上
訴書狀應敘述具體理由。未敘述上訴理由者，應於上訴期間屆滿
後20日內向本院補提理由書狀（均須按他造當事人之人數附繕本
）。「切勿逕送上級法院」。
告訴人或被害人對於本判決如有不服，請書具不服之理由狀，請
求檢察官上訴者，其上訴期間之計算係以檢察官收受判決正本之
日期為準。
                              書記官  王希文
中    華    民    國    97    年    2     月    5     日
附錄論罪科刑法條全文：
刑法第321條第1項第3款


司法院資訊處製作；財團法人民間司法改革基金會備份。
